# 关于存货可变现净值的确定

提问人：tongyuan325348 时间：2020-10-16 08:05:09
请教各位老师，关于存货减值，准则规定
第十九条：资产负债表日，企业应当确定存货的可变现净值。
第十六条：企业确定存货的可变现净值，应当以取得的确凿证据为基础，并且考虑持有存货的目的、资产负债表日后事项后事项的影响等因素。
假设A公司2020-1-15结账，出了 2019 年度企业未审报表，审计机构 3 月 30 日进驻现场进行审计，那么问题来了，准则规定企业应在资产负债表日就进行减值测试，此时必然没有期后的售价数据（假设外部资料和市场情况没有提示售价将变动的因素），而又规定要考虑资产负债表日后事项的影响因素，审计机构进场时售价已发生较大变动（资产负债表日未能预料到，系期后发生的不可预测的事项导致）。
请问对于存货可变现净值中的主要因素：产品售价，A公司选择2019-12-31的售价结合其他因素确定减值金额。审计机构是应该以以下哪一日期的售价为基础进行减值测试及后续审计调整？（ 1 ）2019-12-31，（ 2 ）2020-1-15，（ 3 ）2020-3-30
谢谢老师！

回答人：chenyiwei
对于这个问题，《讲解 2010 》中有说明：
确定存货可变现净值时，应当以资产负债表日取得最可靠的证据估计的售价为基础并考虑持有存货的目的，资产负债表日至财务报告批准报出日之间存货售价发生波动的，如有确凿证据表明其对资产负债表日存货已经存在的情况提供了新的或进一步的证据，则在确定存货可变现净值时应当予以考虑，否则，不应予以考虑。
即，考虑资产负债表日后事项对存货售价的影响，应遵循区分资产负债表日后调整/非调整事项的一般原则，仅考虑调整事项的影响。更具体地说，就是分析期后售价变动的原因，考虑哪些因素在资产负债表日根据当日可获得的信息能够合理预见。例如，是在资产负债表日前已计划的降价，还是由行业特征决定的季节性调价，还是由资产负债表日无法合理预见的因素导致的。例如，对于 2019 年年报而言，因新冠肺炎疫情导致的 2020 年度销售价格下降应被视为资产负债表日后非调整事项。